臺灣臺中地方法院刑事判決
110年度訴字第998號
公  訴  人  臺灣臺中地方檢察署檢察官
被      告  黃上原


                  （另案於法務部○○○○○○○○○○○                      執行中）
選任辯護人  李柏松律師（法扶律師）
上列被告因違反毒品危害防制條例案件，經檢察官提起公訴（10
9年度偵字第35444號、110年度偵字第12062號），本院判決如下
：
    主    文
丙○○犯如附表二所示之罪，各處如附表二所示之刑及沒收。應執
行有期徒刑肆年。
    犯罪事實
一、丙○○【微信暱稱豪神娛樂城（營）】明知4-甲基甲基卡西酮
    、3,4甲亞基雙氧苯基乙基胺丁酮、硝甲西泮均為毒品危害
    防制條例第2條第2項第3款列管之第三級毒品，依法不得販
    賣或意圖販賣而持有，竟與吳嘉佑（另案偵辦中）共同基於
    販賣第三級毒品及意圖販賣而持有混合二種以上第三級毒品
    之犯意聯絡，先由吳嘉佑於民國109年10月間某日，在臺中
    市大里區之某公園，將欲販售之毒咖啡包（所含毒品成分各
    詳如附表一編號7至11所示）及附表一編號2、3所示之手機
    提供予丙○○，丙○○以前揭手機負責對外聯繫買家，出面交付
    毒品予買家並收取價金，丙○○就每包上開毒咖啡包可抽取新
    臺幣（下同）100元，而為下列行為：
　㈠於109年11月16日晚間7時2分許，未成年人甲○○（94年2月生
    ，真實姓名年籍詳卷）先使用微信暱稱「卡比獸」與丙○○聯
    繫購買毒品後，隨即於同日晚間7時52分許，由甲○○騎乘車
    牌號碼000-0000號普通重型機車搭載未成年人潘○成（93年1
    2月生，真實姓名年籍詳卷），相約在丙○○位於臺中市○○區○
    ○路00號住處，丙○○交付含有第三級毒品4-甲基甲基卡西酮
    成分之彩虹惡魔包裝毒咖啡包1包予甲○○，並向甲○○收取500
    元之價金，當場完成交易。
  ㈡於109年11月17日晚間6時28分許，甲○○先使用微信暱稱「卡
    比獸」與丙○○聯繫購買毒品後，隨即於同日晚間6時50分許
    ，由甲○○騎乘車牌號碼000-0000號普通重型機車搭載潘○成
    ，相約在丙○○上址住處，丙○○交付上開彩虹惡魔包裝毒咖啡
    包1包予甲○○，並向甲○○收取500元之價金，當場完成交易。
　㈢嗣經員警接獲線報得知吉隆路一帶經常有毒品交易之情形，
    於109年11月18日晚間7時許，在丙○○上址住處門外，見丙○○
    形跡可疑進行盤查，發現丙○○手持之塑膠袋內裝載如附表一
    編號10所示之黑骷顱包裝毒咖啡包15包而予以扣案，丙○○另
    主動帶同員警至上址住處內查獲如附表一所示之物（除附表
    一編號10外），而查獲上情。
二、案經臺中市政府警察局第三分局報告臺灣臺中地方檢察署檢
    察官偵查起訴。
    理    由
一、證據能力部分：
　　本判決下列引用之言詞及書面陳述等各項證據資料，關於被
    告丙○○以外之人於審判外陳述之傳聞供述證據，檢察官、被
    告、辯護人於審判程序中均同意作為證據使用，或知有傳聞
    證據之情形而未於言詞辯論終結前聲明異議，本院審酌該等
    證據作成時之情況，並無取證之瑕疵或其他違法不當之情事
    ，且與待證事實具有關聯性，應均具有證據能力。其餘認定
    本案犯罪事實之非供述證據，經查並無違反法定程序取得之
    情，依刑事訴訟法第158條之4規定反面解釋，亦應具證據能
    力。
二、認定犯罪事實所憑之證據及理由：
　㈠上開犯罪事實，業據被告於警詢、偵查及本院準備程序、審
    理中均坦承不諱（見偵字第35444號卷第31至33、35至41、1
    03-1至131、199至201頁，聲羈卷第17至20頁，本院卷第72
    、312頁），核與證人甲○○、潘○成分別於警詢及偵查時證述
    相符（見偵字第35444號卷第51至59、146-1至146-2頁，偵
    字第12062號卷第61至64頁），並有證人甲○○之指認犯罪嫌
    疑人紀錄表、自願受搜索同意書、臺中市政府警察局第三分
    局搜索扣押筆錄暨扣押物品目錄表、搜索現場及扣押物照片
    21張、被告手機翻拍照片35張、臺中市大里區日新路與吉隆
    路口之路口監視器擷取照片6張、甲○○之手機翻拍照片11張
    、扣押之手機照片4張、衛生福利部草屯療養院草療鑑字第1
    091200117號鑑驗書及照片、內政部警政署刑事警察局110年
    3月23日刑鑑字第1098029945號鑑定書及照片在卷可稽（見
    偵字第35444號卷第61至63、65、67至73、87至101、107至1
    09、173、177至179、185至186頁，偵字第12062號卷第65至
    67頁），復有如附表一所示之物扣案可憑，足認被告之自白
    與事實相符，堪以採信。
  ㈡至公訴意旨認被告明知證人甲○○當時未滿18歲，仍販賣毒品
    予證人甲○○，故涉犯毒品危害防制條例第9條第1項、第4條
    第3項罪嫌等語（見本院卷第312頁）。惟若認定被告所為構
    成毒品危害防制條例第9條第1項之要件，應依該規定加重其
    刑者，須以被告主觀上對於購毒者係未成年人一節，有所認
    識或可得預見為必要，即須證明被告就其販賣毒品予未成年
    人有直接故意或間接故意。而被告為本案犯行時，係滿20歲
    之成年人，但其堅決否認知悉證人甲○○當時為未成年人。經
    查，證人甲○○於本院審理時證稱：109年11月間我身高170公
    分、體重快50公斤，我跟被告拿毒品時不會聊天，拿了就走
    了，被告沒有問我幾歲之類的話題等語（見本院卷第298、3
    00頁），是被告與證人甲○○僅為交易毒品而有互動，並無特
    殊交情，且證人甲○○於本案發生時之身形、外貌已非稚嫩，
    故被告辯稱不知道證人甲○○係未成年人，應非虛妄，是依罪
    證有疑利於被告原則，自難遽認犯罪事實欄一之㈠、㈡部分有
    毒品危害防制條例第9條第1項規定之適用。
  ㈢按以我國法令對販賣毒品者臨以嚴刑，惟毒品仍無法禁絕，
    其原因實乃販賣毒品存有巨額之利潤可圖，故販賣毒品者，
    如非為巨額利潤，必不冒此重刑之險，是以有償販賣毒品者
    ，除非另有反證證明其出於非圖利之意思而為，概皆可認其
    係出於營利之意而為；而販賣毒品罪所謂「意圖」，即犯罪
    之目的，原則上不以發生特定結果為必要，祇須有營利之意
    圖為已足，不以買賤賣貴從中得利為必要；況販賣毒品乃違
    法行為，非可公然為之，且有其獨特之販售路線及管道，亦
    無公定之價格，復可任意增減其分裝之數量，而每次買賣之
    價量，亦可能隨時依市場貨源之供需情形、交易雙方之關係
    深淺、資力、對行情之認知、查緝是否嚴緊，及購買者被查
    獲時供述購買對象之可能性風險評估等事由，而異其標準，
    非可一概而論，因之販賣之獲利，除經坦承犯行，或帳冊價
    量均臻明確外，委難察得實情，而販賣之人從價差或量差中
    牟利方式雖異，惟其圖利之非法販賣行為則均相同，是縱未
    確切查得販賣賺取之實際差價，但除別有事證，足認確未牟
    利之情形外，尚難執此認非法販賣之事證有所不足。經查，
    被告於本院準備程序中自承：我每賣一包毒咖啡包，可抽成
    100元（見本院卷第72頁），足認被告係基於營利意思而販
    賣或意圖販賣而持有上開毒品，則被告就本案犯行具有牟利
    意圖，亦可認定。綜上所述，本件事證明確，被告犯行洵堪
    認定，應依法論科。
三、論罪科刑：
  ㈠按毒品危害防制條例第9條第3項所稱之混合，係指將2種以上
    之毒品摻雜調合，無從區分而言（如置於同一包裝），又此
    規定係就犯罪類型變更之個別犯罪行為予以加重，當屬刑法
    分則加重之性質而成為另一獨立之罪。查扣案如附表一編號
    10、11所示之毒品咖啡包含有第三級毒品3,4-亞甲基雙氧苯
    基乙基胺丁酮、硝甲西泮成分，有內政部警政署刑事警察局
    110年3月23日刑鑑字第1098029945號鑑定書在卷可參（見偵
    字第35444號卷第183至184頁），顯係同一包裝內摻雜調合
    有二種以上之毒品，自屬該項所稱之混合二種以上之毒品。
  ㈡核被告所為，就犯罪事實欄一所為，係犯毒品危害防制條例
    第9條第3項、第5條第3項之意圖販賣而持有混合二種以上第
    三級毒品罪；就犯罪事實欄一之㈠、㈡所為，均係犯毒品危害
    防制條例第4條第3項之販賣第三級毒品罪。被告販賣前持有
    第三級毒品純質淨重超過5公克之低度行為，應為販賣之高
    度行為所吸收，不另論罪。公訴意旨認被告就犯罪事實欄一
    之㈠、㈡所為，係犯毒品危害防制條例第9條第1項、第4條第3
    項之成年人對未成年人販賣第三級毒品罪嫌，然尚難認定被
    告知悉證人甲○○尚未成年，自難遽認此部分有毒品危害防制
    條例第9條第1項規定之適用，爰依法變更起訴法條。
  ㈢被告與吳嘉佑就上開犯行，有犯意聯絡與行為分擔，應論以
    共同正犯。
  ㈣被告意圖販賣而持有第三級毒品、混合二種以上第三級毒品
    之犯行繼續發展至販賣第三級毒品之犯行（即犯罪事實欄一
    之㈠所示部分），則被告首次販賣第三級毒品之犯行與意圖
    販賣而持有上開毒品咖啡包之犯行，行為有部分合致，應認
    被告以一行為同時觸犯意圖販賣而持有第三級毒品、混合二
    種以上第三級毒品罪、販賣第三級毒品罪，為想像競合犯，
    應依刑法第55條規定，從較重之販賣第三級毒品罪處斷。至
    公訴意旨漏未斟酌被告所為構成同條例第9條第3項、第5條
    第3項之規定，尚有未洽，然與前開有罪部分有想像競合之
    裁判上一罪關係，為起訴效力所及，本院自得一併審理。　
  ㈤被告就前開所犯2罪，犯意各別，行為互殊，應予分論併罰。
  ㈥刑之加重減輕事由：
　⒈被告前於105年間，因肇事逃逸案件，經本院以105年度審交
    訴字第401號判決判處有期徒刑6月，緩刑2年確定；又於106
    年間，因詐欺案件，經臺灣新北地方法院以106年度訴字第6
    37號判決判處9月、10月、1年2月，應執行有期刑2年確定；
    前開緩刑遭撤銷後，上開案件接續執行，於108年5月2日縮
    短刑期假釋出監並付保護管束，於108年11月25日保護管束
    期滿未經撤銷，未執行之刑以已執行完畢論等節，有公訴檢
    察官所提出之上開案件判決書列印本、刑案資料查註紀錄表
    、臺灣高等法院被告前案紀錄表在卷可按，並經本院對於被
    告是否構成累犯踐行辯論程序，堪認被告於5年內故意再犯
    本案有期徒刑以上之各罪，均為累犯。考量被告前案犯罪經
    執行完畢後，理應產生警惕，而能因此自我控管，不再觸犯
    有期徒刑以上之罪，卻故意再犯本案各罪，足見其對於刑罰
    之反應力薄弱，參酌司法院釋字第775號解釋意旨，認被告
    依刑法第47條第1項規定，就其本案所犯各罪均加重最低本
    刑，與憲法罪刑相當之原則無違，爰均依法加重其刑。
　⒉被告就上開販賣第三級毒品之犯行，於偵查及審判中均自白
    不諱，已如前述，應依毒品危害防制條例第17條第2項規定
    ，減輕其刑。
　⒊毒品危害防制條例第17條第1項規定「犯第四條至第八條、第
    十條或第十一條之罪，供出毒品來源，因而查獲其他正犯或
    共犯者，減輕或免除其刑。」所稱「供出毒品來源，因而查
    獲其他正犯或共犯」，係指被告提供其毒品來源之具體事證
    ，使有偵查（或調查）犯罪職權之機關或公務員知悉而據以
    開始偵查（或調查），並因此查獲其他正犯或共犯而言，亦
    即兼備「供出毒品來源」與「因而查獲其他正犯或共犯」兩
    項要件（最高法院105年度台上字第1912號判決意旨參照）
    。經查，本件被告經查獲後，雖曾於偵查及本院審理中供述
    其毒品上手為吳嘉佑，然檢警迄今並未因被告之供述而查獲
    其上手吳嘉佑乙情，有臺灣臺中地方檢察署110年6月21日中
    檢謀道110偵12062字第1109060714號函、臺中市政府警察局
    第三分局110年9月16日中市警三分偵字第1100036329號函檢
    送職務報告書（見本院卷第43、105至107頁）在卷可查，堪
    認本件並未因被告之供述而查獲其他正犯或共犯，自無毒品
    危害防制條例第17條第1項減輕或免除其刑規定之適用。
　⒋又刑法第59條規定犯罪之情狀顯可憫恕，認科以最低度刑仍
    嫌過重者，得酌量減輕其刑，此雖為法院依法得行使裁量之
    事項，然非漫無限制，必須犯罪另有特殊之原因、環境、情
    狀，在客觀上足以引起一般之同情而顯可憫恕，認為即予宣
    告法定最低度之刑，猶嫌過重者，始有其適用。是以，為此
    項裁量減輕其刑時，必須就被告全部犯罪情狀予以審酌，在
    客觀上是否有足以引起一般之同情而顯可憫恕之情形，始謂
    適法。本院審酌被告時值壯年，四肢健全，不思正當營生，
    明知毒品危害人體至深，且施用者猶有為獲毒品而另犯刑案
    之可能，造成社會治安之潛在危害，販賣毒品更為法所嚴厲
    禁止，卻為貪圖不法利益，率爾屢次販售毒咖啡包，漫延流
    毒遺害，衡以被告犯罪情節難謂輕微，對社會秩序危害甚鉅
    ，客觀上實無足以引起一般同情之情狀，而有情堪憫恕之情
    事，況本件依毒品危害防制條例第17條第2項規定減輕其刑
    後，可量處之最低度刑已大幅降低，尚無情輕法重之憾，故
    本件自無適用刑法第59條之規定酌減其刑之餘地，被告之辯
    護人請求依刑法第59條減輕其刑，核無可採，併予說明
　⒌從而，被告本案犯行，兼有上述加重及減輕事由，爰依刑法
    第71條第1項、第70條規定先加後減之。
  ㈦爰以行為人之責任為基礎，審酌被告正值青年，卻不思以正
    當合法途徑賺取收入，無視於國家對於杜絕毒品犯罪之禁令
    ，為牟取私利而販賣第三級毒品，無視毒品戕害他人健康及
    危害社會安全，所為實值非難；復考量被告本案販賣數量尚
    非甚鉅，其情節與一般大盤、中盤毒梟有間，再參以其犯後
    坦承犯行，態度尚可，兼衡其本案犯罪之動機、目的、手段
    ，暨其自陳高中肄業之智識程度，從事泥水工程等家庭生活
    經濟狀況（見本院卷第313頁）等一切情狀，分別量處如附
    表二所示之刑。並斟酌被告各次販賣毒品之犯行均在109年1
    1月間所為、其販賣對象、人數、次數等因素，及整體犯行
    之應罰適當性等總體情狀，就其所犯之2罪，定應執行之刑
    如主文所示。
 四、沒收：
   ㈠查獲之毒品：
　 　按違禁物，不問屬於犯罪行為人與否，沒收之，刑法第38
     條第1項定有明文。又按以營利為目的販入毒品，經多次販
     賣後，持有剩餘毒品被查獲，其各次販賣毒品行為，固應
     併合處罰。惟該持有剩餘毒品之低度行為，應僅為最後一
     次販賣毒品之高度行為所吸收，不另論罪，故就該查獲之
     剩餘毒品，祇能於最後一次之販賣毒品罪宣告沒收銷燬，
     不得於各次販賣毒品罪均宣告沒收銷燬（最高法院98年度
     台上字第3823號、98年度台上字第3337號判決參照）。經
     查，扣案如附表一編號7至11所示之物，經送驗檢出含有第
     三級毒品成分（毒品成分各詳如附表一編號7至11鑑定結果
     欄所示），有內政部警政署刑事警察局110年3月23日刑鑑
     字第1098029945號鑑定書在卷可查（見偵字第12062號卷第
     65至67頁）。則如附表一編號10至11所示之物，為被告首
     次販賣第三級毒品之犯行有部分合致，業如前述，該等毒
     品應於被告如犯罪事實欄一之㈠所示犯行之罪刑項下，依前
     揭規定沒收。而如附表一編號7至9所示之物，為被告本案
     販賣所剩之毒品，應於被告如犯罪事實欄一之㈡所示犯行之
     罪刑項下，依前揭規定宣告沒收。另上開物品及其包裝容
     器均難與其內含之毒品成分析離，亦無析離之實益與必要
     ，應視同違禁物，併予宣告沒收。至送驗耗損部分之毒咖
     啡包內容物或愷他命，因已滅失，爰不另宣告沒收，附此
     敘明。
   ㈡犯罪所用之物：
　　 按犯第4條至第9條、第12條、第13條或第14條第1項、第2
     項之罪者，其供犯罪所用之物，不問屬於犯罪行為人與否
     ，均沒收之，毒品危害防制條例第19條第1項定有明文。經
     查，扣案如附表一編號2至3所示之物，為被告販賣毒品所
     用之物，業據被告供述明確（見本院卷第309頁），應依前
     揭規定，分別就被告各次犯行之罪刑項下均宣告沒收之。
     　 
   ㈢犯罪所得：
　　 按共同正犯犯罪所得之沒收、追徵，應就各人所分得之數
     為之。所謂各人「所分得」之數，係指各人「對犯罪所得
     有事實上之處分權限」而言。因此，若共同正犯各成員內
     部間，對於犯罪所得分配明確時，應依各人實際所得宣告
     沒收。另販賣毒品所收取之價金均屬犯罪所得，並不以扣
     除成本及必要費用後之利潤為限（最高法院108年度台上字
     第3772號刑事判決意旨參照）。查本案販賣毒品之價金固
     均為被告所收取，惟其供稱：吳嘉佑沒給我抽成的錢等語
     （見本院卷第72頁），是依上開說明，被告未就該等犯罪
     所得具處分權，自無從宣告沒收。至被告遭扣押之如附表
     一編號1所示之現金2萬3800元，並非於被告為本案販賣毒
     品之際，當場所扣得之物，難謂該等扣案現金為被告於本
     案販賣毒品之際收取之毒品所得，故不予宣告沒收。
   ㈣至扣案如附表一編號4至6所示之物，均與本案無關，業據  
     被告陳述在卷（見本院卷第72、309頁），爰不予以宣告沒
    收。
據上論斷，應依刑事訴訟法第299條第1項前段、第300條，毒品
危害防制條例第4條第3項、第9條第3項、第5條第3項、第17條第
2項、第19條第1項，刑法第11條、第28條、第55條、第47條第1
項、第51條第5款、第38條第1項，判決如主文。
本案經檢察官陳祥薇提起公訴，檢察官張依琪、乙○○到庭執行職
務。
中　　華　　民　　國　　111 　年　　8 　　月　　9 　　日
                  刑事第十四庭  審判長法  官  黃司熒
                                      法  官  田雅心
                                      法  官  許慧珍
以上正本證明與原本無異。
如不服本判決應於收受判決後20日內向本院提出上訴書狀，並應
敘述具體理由；其未敘述上訴理由者，應於上訴期間屆滿後20日
內向本院補提理由書（均須按他造當事人之人數附繕本）「切勿
逕送上級法院」。
                                      書記官  姚志鴻
中　　華　　民　　國　　111 　年　　8 　　月　　9 　　日
附錄本案論罪科刑法條全文：
毒品危害防制條例第4條
製造、運輸、販賣第一級毒品者，處死刑或無期徒刑；處無期徒
刑者，得併科新臺幣3千萬元以下罰金。
製造、運輸、販賣第二級毒品者，處無期徒刑或10年以上有期徒
刑，得併科新臺幣1千5百萬元以下罰金。
製造、運輸、販賣第三級毒品者，處7年以上有期徒刑，得併科
新臺幣1千萬元以下罰金。
製造、運輸、販賣第四級毒品者，處5年以上12年以下有期徒刑
，得併科新臺幣5百萬元以下罰金。
製造、運輸、販賣專供製造或施用毒品之器具者，處1年以上7年
以下有期徒刑，得併科新臺幣1百50萬元以下罰金。
前五項之未遂犯罰之。

毒品危害防制條例第5條
意圖販賣而持有第一級毒品者，處無期徒刑或10年以上有期徒刑
，得併科新臺幣7百萬元以下罰金。
意圖販賣而持有第二級毒品者，處5年以上有期徒刑，得併科新
臺幣5百萬元以下罰金。
意圖販賣而持有第三級毒品者，處3年以上10年以下有期徒刑，
得併科新臺幣3百萬元以下罰金。
意圖販賣而持有第四級毒品或專供製造、施用毒品之器具者，處
1年以上7年以下有期徒刑，得併科新臺幣1百萬元以下罰金。

毒品危害防制條例第9條
成年人對未成年人販賣毒品或犯前三條之罪者，依各該條項規定
加重其刑至二分之一。
明知為懷胎婦女而對之販賣毒品或犯前三條之罪者，亦同。
犯前五條之罪而混合二種以上之毒品者，適用其中最高級別毒品
之法定刑，並加重其刑至二分之一。

附表一：
編號 物品名稱 數量 備註 1 現金（新臺幣） 23,800元  2 蘋果手機i7（粉色） 1支 門號：0000000000；IMEI：000000000000000 3 蘋果手機i6（金色） 1支 IMEI：000000000000000 4 蘋果手機PLUS（黑色，LV殼） 1支 門號：0000000000；IMEI：000000000000000 5 K盤 1個（含卡片1張） 檢出第三級毒品愷他命。 6 愷他命 1包 晶體；送驗淨重0.6215公克；驗餘淨重0.6171公克；檢出第三級毒品愷他命。 7 賓利圖案毒咖啡包 1包 編號1：經檢視為黑色外包裝，內含黃色塊狀物及粉末。 （一）驗前毛重14.47公克（包裝重1.27公克），驗前淨重13.20公克。 （二）取1.10克鑑定用罄，餘12.10公克。 （三）檢出第三級毒品4-甲基甲基卡西酮成分。 （四）純度約2%，驗前純質淨重約0.26公克。 8 Aapp圖案毒咖啡包 94包 編號2-1至2-94：經檢視均為玫瑰金色外包裝，外觀型態均相似。 （一）驗前總毛重729.79公克（包裝總重約99.58公克），驗前總淨重約630.21公克。 （二）隨機抽取編號2-6鑑定：經檢視內含米黃色粉末。     ⒈淨重9.65公克，取1.30公克鑑定用罄，餘8.35公克。     ⒉檢出第三級毒品4-甲基甲基卡西酮成分。     ⒊純度約1%。 （三）依據抽測純度值，推估編號2-1至2-94均含4-甲基甲基卡西酮之驗前總純質淨重約6.30公克。 9 彩虹惡魔包裝毒咖啡包 10包 編號3-1至3-10：經檢視均為彩色外包裝，外觀型態均相似。 （一）驗前總毛重65.32公克（包裝總重約10.50公克），驗前總淨重約54.82公克。 （二）隨機抽取編號3-10鑑定：經檢視內含黃色粉末。     ⒈淨重5.15公克，取1.10公克鑑定用罄，餘4.05公克。     ⒉檢出第三級毒品4-甲基甲基卡西酮成分。     ⒊純度約4%。 （三）依據抽測純度值，推估編號3-1至3-10均含4-甲基甲基卡西酮之驗前總純質淨重約2.19公克。 10 黑骷髏包裝咖啡包 15包 編號4-1至4-15：經檢視均為黑/金色外包裝，外觀型態均相似。 （一）驗前總毛重91.83公克（包裝總重約19.35公克），驗前總淨重約72.48公克。 （二）隨機抽取編號4-6鑑定：經檢視內含紫色粉末。     ⒈淨重5.02公克，取1.04公克鑑定用罄，餘3.98公克。     ⒉檢出第三級毒品3,4-亞甲基雙氧苯基乙基胺丁酮及微量第三級毒品硝甲西泮等成分。     ⒊測得3,4-亞甲基雙氧苯基乙基胺丁酮純度約1%。 （三）依據抽測純度值，推估編號4-1至4-15均含3,4-亞甲基雙氧苯基乙基胺丁酮之驗前總純質淨重約0.72公克。 11 黑骷髏包裝咖啡包 34包 編號5-1至5-34：經檢視均為黑/金色外包裝，外觀型態均相似。 （一）驗前總毛重213.99公克（包裝總重約44.66公克），驗前總淨重約169.33公克。 （二）隨機抽取編號5-31鑑定：經檢視內含紫色粉末。     ⒈淨重5.40公克，取1.07公克鑑定用罄 ，餘4.33公克。     ⒉檢出第三級毒品3,4-亞甲基雙氧苯基乙基胺丁酮及微量第三級毒品硝甲西泮等成分。     ⒊測得3,4-亞甲基雙氧苯基乙基胺丁酮純度約1%。 （三）依據抽測純度值，推估編號5-1至5-34均含3,4-亞甲基雙氧苯基乙基胺丁酮之驗前總純質淨重約1.69公克。 

附表二：
編號 犯罪事實 罪名、宣告刑及沒收 1 犯罪事實一之㈠ 丙○○共同犯販賣第三級毒品罪，累犯，處有期徒刑參年捌月。扣案如附表一編號2至3、10至11所示之物，均沒收。 2 犯罪事實一之㈡ 丙○○共同犯販賣第三級毒品罪，累犯，處有期徒刑參年捌月。扣案如附表一編號2至3、7至9所示之物，均沒收。